【裁判字號】    98,易,2228
【裁判日期】    981026
【裁判案由】    毒品危害防制條例
【裁判全文】
臺灣臺北地方法院刑事判決              98年度易字第2228號
公  訴  人  臺灣臺北地方法院檢察署檢察官
被      告  甲○○
上列被告因違反毒品危害防制條例案件，經檢察官提起公訴（98
年度毒偵字第2048號），被告於本院準備程序中就被訴事實為有
罪之陳述，經告知簡式審判程序之旨，並聽取公訴人及被告之意
見後，本院合議庭認為適宜由受命法官獨任進行簡式審判程序而
裁定改由受命法官獨任進行簡式審判程序審理，判決如下：
    主  文
甲○○施用第二級毒品，累犯，處有期徒刑肆月，如易科罰金，
以新台幣壹仟元折算壹日，扣案甲基安非他命1 包（驗餘淨重零
點肆零肆捌公克），沒收銷燬之，外包裝袋壹個，沒收。
    事  實
一、甲○○前因施用毒品案件，經本院以94年度毒聲字第567 號
    裁定送觀察、勒戒後，因認無繼續施用毒品之傾向，於民國
    94年9 月23日執行完畢釋放出所，並經臺灣臺北地方法院檢
    察署檢察官以94年度毒偵字第2020號、第2407號為不起訴處
    分確定。又因施用毒品案件，經臺灣基隆地方法院以97年度
    基簡字第800 號判決判處有期徒刑3 月確定，復因施用毒品
    案件，經臺灣基隆地方法院以97年度基簡字第1226號判決判
    處有期徒刑3 月、3 月，應執行有期徒刑5 月確定，上開3
    罪經臺灣基隆地方法院以97年度聲字第1130號裁定定應執行
    刑為有期徒刑6 月確定，於98年4 月27日易科罰金執行完畢
    。詎甲○○仍不知悔改，竟基於施用第二級毒品甲基安非他
    命之犯意，於98年7 月4 日17、18時許，在其位於基隆市○
    ○街555 之2 號住處，以將甲基安非他命放入玻璃球內，燒
    烤產生煙霧而吸食之方式，施用第二級毒品甲基安非他命1
    次。嗣於98年7 月5 日4 時50分許，在臺北市中山區○○○
    路103 號前為警查獲，並扣得其所有之第二級毒品甲基安非
    他命1 包（驗餘淨重0.4048公克）。
二、案經臺北市政府警察局中山分局報請臺灣臺北地方法院檢察
    署檢察官偵查起訴。
    理  由
一、前開犯罪事實，業據被告甲○○於本院訊問時坦承不諱（見
    本院卷（二）第17頁反面、第19頁反面、第21頁）；且被告
    為警查獲後所採集之尿液，經送臺灣尖端先進生技醫藥股份
    有限公司以ＥＩＡ酵素免疫分析法初步檢驗，並以ＧＣ/ Ｍ
    Ｓ氣相層析質譜儀法確認檢驗之結果，呈甲基安非他命、安
    非他命陽性反應，有臺北市政府警察局偵辦毒品案件尿液檢
    體委驗單、臺灣尖端先進生技醫藥股份有限公司98年7 月17
    日濫用藥物檢驗報告附卷可稽（見98年度毒偵字第2048號卷
    第57、58頁）；復有扣案白色結晶1 包（驗餘淨重0.4048公
    克），經送交通部民用航空局航空醫務中心以ＧＣ/ ＭＳ氣
    相層析質譜儀法鑑定之結果，確含第二級毒品甲基安非他命
    成分，有該中心98年7 月16日航藥鑑字第0983488 號鑑定書
    1 份在卷可考（見上開毒偵字卷第42頁），堪信被告自白與
    事實相符。又被告前因施用毒品案件，經本院以94年度毒聲
    字第567 號裁定送觀察、勒戒後，因認無繼續施用毒品之傾
    向，於94年9 月23日執行完畢釋放出所，並經臺灣臺北地方
    法院檢察署檢察官以94年度毒偵字第2020號、第2407號為不
    起訴處分確定等情，有臺灣高等法院被告前案紀錄表附卷可
    參（見本院卷（二）第3 至8 頁），是被告於觀察勒戒處分
    執行完畢後5 年內再犯毒品危害防制條例第10條之罪，依毒
    品危害防制條例第23條第2 項規定，自應依法追訴審判。綜
    上所述，本件事證明確，被告犯行堪以認定，應依法論科。
二、核被告所為，係犯毒品危害防制條例第10條第2 項施用第二
    級毒品罪。被告持有第二級毒品之低度行為，為施用第二級
    毒品之高度行為所吸收，不另論罪。另被告前因施用毒品案
    件，經臺灣基隆地方法院以97年度基簡字第800 號判決判處
    有期徒刑3 月確定，復因施用毒品案件，經臺灣基隆地方法
    院以97年度基簡字第1226號判決判處有期徒刑3 月、3 月，
    應執行有期徒刑5 月確定，上開3 罪經臺灣基隆地方法院以
    97 年 度聲字第1130號裁定定應執行刑為有期徒刑6 月確定
    ，於98年4 月27日易科罰金執行完畢等情，有臺灣高等法院
    被告前案紀錄表附卷可參，是被告於前次徒刑之執行完畢後
    ，5 年以內故意再犯本案有期徒刑以上之罪，係累犯，應依
    刑法第47條第1 項規定加重其刑。爰審酌被告不思上進，沾
    染施用毒品之惡習，且前已因施用毒品案件，經觀察、勒戒
    、法院判刑執行後，仍未能把握自新機會徹底戒除施用毒品
    之惡習，而再於本案施用第二級毒品甲基安非他命，戕害自
    身健康，漠視法令禁制，惟尚能坦承犯行，犯後態度頗佳，
    暨其犯罪動機、手段、施用毒品之次數等一切情狀，量處如
    主文所示之刑，並諭知易科罰金之折算標準。
三、扣案之第二級毒品甲基安非他命1 包（驗餘淨重0.4048公克
    ），應依毒品危害防制條例第18條第1 項前段，不問屬於犯
    人與否，宣告沒收銷燬之。又包裝上開甲基安非他命之外包
    裝袋1 個，有防止甲基安非他命裸露、逸出及潮濕之功用，
    並便於攜帶，為被告所有供其施用第二級毒品所用之物，應
    依刑法第38條第1 項第2 款之規定宣告沒收。
據上論斷，應依刑事訴訟法第273 條之1 第1 項、第299 條第1
項前段，毒品危害防制條例第10條第2 項、第18條第1 項前段，
刑法第11條前段、第47條第1 項、第41條第1 項前段、第38條第
1 項第2 款，判決如主文。
本案經檢察官呂俊儒到庭執行職務。
中    華    民    國    98    年    10    月    26    日
                  刑事第十九庭  法  官  高若珊
上正本證明與原本無異。
如不服本判決應於收受送達後10日內向本院提出上訴書狀，並應
敘述具體理由；其未敘述上訴理由者，應於上訴期間屆滿後20日
內向本院補提理由書（均須按他造當事人之人數附繕本）「切勿
逕送上級法院」。
                                書記官  游曉婷
中    華    民    國    98    年    10    月    26    日
附錄本案論罪科刑法條全文：
毒品危害防制條例第10條
施用第一級毒品者，處6 月以上5 年以下有期徒刑。
施用第二級毒品者，處3 年以下有期徒刑。


司法院資訊處製作；財團法人民間司法改革基金會備份。
